【裁判字號】    98,消債更,236
【裁判日期】    980914
【裁判案由】    更生事件
【裁判全文】
臺灣士林地方法院民事裁定           98年度消債更字第236號
債  務  人  甲○○
債務人聲請更生事件，本院裁定如下：
    主  文
債務人應於本裁定送達後三十日內，補提如附表所示文件及資料
到院。
    理  由
一、按債務人與金融機構協商成立者，不得聲請更生或清算，但
    因不可歸責於己之事由，致履行顯有重大困難者，不在此限
    。本條例施行前，債務人依金融主管機關協調成立之中華民
    國銀行公會會員辦理消費金融案件無擔保債務協商機制與金
    融機構成立之協商，準用前項之規定，消費者債務清理條例
    第151 條第5 項、第6 項分別定有明文。又債務人聲請更生
    時，所提出之財產及收入狀況說明書，應表明下列事項，並
    提出證明文件：一、財產目錄，並其性質及所在地。二、最
    近五年是否從事營業活動及平均每月營業額。三、收入及必
    要支出之數額、原因及種類。四、依法應受債務人扶養之人
    ，此觀諸消費者債務清理條例第43條第6 項規定自明。次按
    ，債務人聲請更生或清算不合程式或不備其他要件者，法院
    應以裁定駁回之，但其情形可以補正者，法院應定期間先命
    補正，同條例第8 條定有明文。且更生之聲請有拒絕提出關
    係文件或為財產變動狀況之報告者，應駁回之，參諸同條例
    第46條第3 款規定自明。
二、查本件債務人具狀聲請更生，漏未提出如附表所示文件及資
    料到院，爰定期命補正，如逾期未補正，則駁回其聲請。
中    華    民    國    98    年    9     月    14    日
                  民事第三庭  法      官  林尚諭
上為正本係照原本作成。
本件不得抗告。
中    華    民    國    98    年    9     月    14    日
                              書  記  官  朱亮彰
附表：
1、債務人全戶最新戶籍謄本。
2、按時間順序，列表說明自民國96年6 月起迄今，所有工作內
   容、來源（即僱主）、實際收入金額，並提出薪資單影本及
   薪資轉帳存摺內頁影本（二者皆須提出），不得以國稅局綜
   合所得稅所得資料清單或扣繳憑單代替。97年綜合所得稅各
   類所得資料清單，及最新勞保被保險人投保資料表。
3、債務人所從事為「售屋廣告業務員」，其月收入即與一般領
   取固定薪資之受僱員工不同，而有業績獎金、佣金、紅利等
   非固定金額收入。債務人主張受僱於千勝家廣告實業有限公
   司，每月僅領取固定薪資新臺幣（下同）1 萬7280元，與常
   情不符。債務人應據實說明其工作內容，自97年6 月起任職
   於千勝家廣告實業有限公司起迄今所有收入金額，如何計給
   及明細。
4、債務人於95、96年皆受有新聯智廣告股份有限公司之租賃所
   得13萬3333元及10萬元。債務人應說明該租賃標的物為何，
   ，如何受領租金，並提出租賃契約及相關證明文件。
5、依債務人所提二紙水費收據所載用水地址，分別為北投區○
   ○路○ 段96號3 樓及崇仁路1 段98號3 樓，且各有不同水號
   。債務人應說明實際住所狀況，目前所居住房屋之居住權源
   ，房屋坪數，所有居住成員，如何分擔相關居住費用，並提
   出所有居住成員收入證明，該房地之土地及建物登記謄本，
   及二戶97年度全年水、電、瓦斯費繳費明細（向繳費單位申
   請）。
6、依債務人所提98年1 月水費收據二紙，分別為1218元及325
   元，全計後平均每月為772 元，顯然高於一般4 口之家正常
   用水量甚多。債務人應說明其水費偏高之原因，並說明是否
   有他人寄居或分租，有無收取居住費用。
7、債務人陳報目前月薪僅1 萬7280元，而交通費每月卻高達560
   0 元，逾月薪之三成，顯不合常理。債務人應說明通勤地點
   ，通勤方式，交通費每月須5600元之明細及計算式，公司是
   否另補助交通費。
8、詳列家庭其他開銷費用每月高達8000元之明細、各細項金額
   及其必要性，不得以概括項目及概括金額代之。
9、應受扶養人陳冠穎97年綜合所得稅各類所得資料清單，目前
   就讀學校之在學證明，每月生活費1 萬元之明細、各細項金
   額，不得以概括項目及概括金額代之。是否申請就學貸款，
   若未申請，說明其原因。
10、債務人配偶黃儀宣最新勞保被保險人投保資料表，96、97年
   綜合所得稅各類所得資料清單及財產歸屬資料清單。自96年6
   月起迄今之薪資單及薪資轉帳存摺影本。如何與債務人分擔
   應受扶養人之扶養費，及其實際支出之扶養費。若未支出，
   應釋明其未能支出之原因。
11、債務人父陳寬仁及母羅美智全戶最新戶籍謄本，自96年6 月
    起迄今郵局存摺封面及內頁影本（應補登存摺至本裁定送達
    日）。96、97年綜合所得稅各類所得資料清單及財產歸屬資
    料清單。是否領取老人年金及金額。
12、債務人居住於臺北市北投區，依內政部主計處公布98年度臺
    北市每人每月最低生活費為1 萬4558元（包含食衣住行育樂
    醫療雜支等）。又應受扶養人之扶養費依財政部扶養免稅額
    計算，平均每月為6833元。是債務人之每月生活費應不得超
    過1 萬4558元，債務人與配偶黃儀宣負擔應受扶養人陳冠穎
    、陳奕蓉之扶養費，應不得超過6833元（6833×2 ÷2 ＝68
    33），合計2 萬1391元始屬合理。惟債務人於積欠高額債務
    無力清償之情形下，仍每月支出3 萬4849元，已超過上開最
    低生活費標準甚多，債務人顯未撙節支出，有不當浪費之情
    。債務人應說明若經裁定開始更生後，是否同意撙節支出至
    上開最低生活費標準，若不同意，應詳為說明須合理增加之
    費用明細、各細項金額及必要性。
13、債務人年僅41歲，95、96年平均月所得分別為6 萬7289元及
    6 萬8087元，顯足以負擔家庭生活開支。卻積欠多達15家金
    融機構，高達約240 萬元之債務。債務人應具體說明其積欠
    上開債務本金之確實原因，並不得以「貸款，卡債利息過高
    ，以卡養卡，維持基本生活」等空泛理由代之。


司法院資訊處製作；財團法人民間司法改革基金會備份。
